臺灣板橋地方法院刑事判決　　　　　　　　　　　　九十三年度易字第一０五八號
　　聲　請　人　臺灣板橋地方法院檢察署檢察官
　　被　　　告　乙○○
右列被告因竊盜案件，經檢察官聲請簡易判決處刑（九十三年度偵字第一０九六二號
）及移送併案審判（九十三年度速偵字第八二○號、九十三年度偵字第一四四五七號
），經本院改依通常程序審理，於被告為有罪之陳述後，本院合議庭裁定由受命法官
獨任依簡式審判程序審理，茲判決如左：
    主  文
乙○○連續攜帶兇器竊盜，累犯，處有期徒刑玖月。
    事  實
一、乙○○前因違反肅清煙毒條例案件，經本院以八十五年度訴字第二○二一號判處
    有期徒刑三年二月確定，甫於民國九十年六月二十一日因假釋期滿未經撤銷而視
    為執行完畢。其因家庭生活經濟困難，基於意圖為自己不法所有之概括犯意，連
    續為下列行為：
  (一)於九十三年七月六日二十時三十分許，在位於臺北縣蘆洲市○○路之忠義國小後
    門旁之某工地，徒手竊取甲○○所有之鐵條四十五支及竹鐵（鋼片）三串，竊得
    後置於所騎乘車牌號碼ＡＳＯ─三三一號重型機車欲為離開之際，適為巡警發覺
    而查獲。
  (二)於九十三年九月四日凌晨四時許，攜帶其於不詳時地非以所有之意思而拾取無主
    物之手套乙雙及客觀上足為兇器使用之鐵鉗乙支，至位於臺北縣蘆洲市○○路與
    光明路口之某建築工地，趁無人看守之際，自其中某已建好之空屋之地下室，戴
    用手套徒手將屬工地負責人謝伯祿所有而已配置於該空屋之電纜線抽出後竊取之
    ，並分裝為兩大袋（價值約新臺幣一萬元）。得手後欲行離去之際，適為巡警於
    同日凌晨四時四十五分許在該工地前查獲，並扣得鐵鉗乙支及手套乙雙。
  (三)於九十三年九月二十一日凌晨三時許，攜帶其於不詳時地非以所有之意思而拾取
    無主物之手套乙雙、手電筒乙支及客觀上足為兇器使用之老虎鉗乙支，至位於臺
    北縣蘆洲市○○路一二○巷二二弄十二號旁之某建築工地，趁無人看守之際，自
    其中某已建好空屋，戴用手套徒手將屬工地負責人丙○○所有而已配置於該空屋
    之電線抽出剪斷後竊取之，並分裝為兩大袋（價值約新臺幣一萬元）。得手後將
    竊得之電線搬上所騎乘車牌號碼ＡＳＯ─三三一號之重型機車欲為離開之際，適
    為巡警於同日凌晨四時許在該工地前查獲，並扣得老虎鉗乙支、手套乙雙及手電
    筒乙支。
二、案經臺北縣政府警察局及臺北縣政府警察局蘆洲分局報告臺灣板橋地方法院檢察
    署檢察官聲請簡易判決處刑及移送併案審判。
    理  由
一、右揭犯罪事實，業據被告乙○○自白不諱，核與被害人甲○○、謝伯祿、丙○○
    於警詢或偵查中之指述、證人即查獲員何文青、謝文勝於偵查中之證述均為合致
    ，堪信被告之自白應與事實相符。此外，復有贓物認領保管單三份、現場相片二
    十四幀存卷與扣案鐵鉗乙支、老虎鉗乙支、手電筒乙支、手套兩雙等可資佐證，
    是以
    本件事證明確，被告如事實欄所載之犯行堪予認定，應為依法論科。
二、查被告攜帶行竊使用之鐵鉗、老虎鉗各乙支均係金屬材質，其力並能剪斷電線，
    如以之攻擊人體，客觀上顯足以造成相當之傷害，堪認具殺傷力而足供兇器之使
    用。核被告所為，係犯刑法第三百二十條第一項之竊盜罪（事實(一)部分）及同法
    第三百二十一條第一項第三款之攜帶兇器竊盜罪（事實(二)、(三)部分）。其先後多
    次竊盜犯行，均時間緊接，方法相同，觸犯基本犯罪構成要件相同之罪，顯係基
    於概括犯意而為之，乃連續犯，應從其中較重之攜帶兇器竊盜罪論以一罪，並加
    重其刑。公訴人起訴意旨雖未敘及被告如事實(二)、(三)部分之竊盜犯行，惟此與經
    起訴論科之事實(一)部分有連續犯之裁判上一罪關係，仍為起訴效力所及，本院自
    應併為審判。又被告前因違反肅清煙毒條例案件，經本院以八十五年度訴字第二
    ○二一號判處有期徒刑三年二月確定，甫於九十年六月二十一日因假釋期滿未經
    撤銷而視為執行完畢，此有臺灣高等法院檢察署刑案紀錄簡覆表附卷足參，其於
    五年以內再犯本件最重本刑為有期徒刑以上之罪，為累犯，應依刑法第四十七條
    之規定遞為加重其刑。爰審酌被告有如事實欄所載之犯罪前科，素行非佳，因經
    濟上之困難而起盜心，動機雖仍有可議，然尚非惡劣，並其所竊取之物品價值非
    鉅，且均已由被害人領回，所造成之危害容非重大，被告並能在審理中坦認犯行
    ，犯罪後態度尚稱良好等一切情狀，量處如主文所示之刑，以資儆懲。扣案之鐵
    鉗乙支、老虎鉗乙支、手電筒乙支、手套兩雙等物，雖係被告為本件犯行時所攜
    帶使用，惟均係被告於行為前在不詳時地所拾取，並非其所有之物，此經被告於
    審理中陳明在卷，復無其他事證可認確屬被告所有，核與刑法第三十八條第一項
    第二款所定之沒收要件不符，亦非法定應為義務沒收之違禁物品，爰不於被告刑
    之宣告項下併為沒收之諭知，附此敘明。
據上論斷，應依刑事訴訟法第四百五十二條、第二百七十三條之一第一項、第二百九
十九條第一項前段，刑法第五十六條、第三百二十條第一項、第三百二十一條第一項
第三款、第四十七條，判決如主文。
本案經檢察官許智評到庭執行職務。
中　　　華　　　民　　　國　　　九十三　　　年　　十一　　月　　十八　　日
                                  臺灣板橋地方法院刑事第五庭
                                          法　官  楊  博  欽
右正本證明與原本無異。
如不服本判決，應於判決送達後十日內，向本院提出上訴狀。
                                          書記官  曾  美  滋
中　　　華　　　民　　　國　　　九十三　　　年　　十一　　月　　十八　　日
附錄本案論罪科刑法條全文：
中華民國刑法第三百二十一條
  犯竊盜罪而有左列情形之一者，處六月以上、五年以下有期徒刑：
  一　於夜間侵入住宅或有人居住之建築物、船艦或隱匿其內而犯之者。
  二　毀越門扇、牆垣或其他安全設備而犯之者。
  三　攜帶兇器而犯之者。
  四　結夥三人以上而犯之者。
  五　乘火災、水災或其他災害之際而犯之者。
  六　在車站或埠頭而犯之者。
  前項之未遂犯罰之。
